【裁判字號】    99,簡上,199
【裁判日期】    991103
【裁判案由】    給付運費等
【裁判全文】
臺灣板橋地方法院民事判決             99年度簡上字第199號
上  訴  人  歐斐斯家飾總匯有限公司
法定代理人  乙○○
被上訴人    歐陸家具實業有限公司
法定代理人  甲○○
上列當事人間請求給付運費事件，上訴人對於中華民國99年6 月
17日臺灣板橋地方法院板橋簡易庭98年度板簡字第2141號第一審
判決提起上訴，經本院於99年10月20日言詞辯論終結，判決如下
：
    主      文
上訴駁回。
第二審訴訟費用由上訴人負擔。
    事實及理由
一、被上訴人起訴主張：
(一)、上訴人為沃緹柚木家具在台銷售之總代理商，於民國97年8
    月至10月間，以口頭方式委由被上訴人代為處理貨物拆、併
    櫃事宜，且向被上訴人分租倉庫暫放其所進口之貨品，並由
    被上訴人代為運送該等貨品。
(二)、兩造約定關於被上訴人為上訴人處理併櫃部分，以每立方公
    尺按新臺幣（下同）1,200元計算，共計有15.16立方公尺，
    此部分上訴人應給付被上訴人18,192元；關於處理拆櫃部分
    ，兩造則約定以每只40呎貨櫃按6,000元計算、每只20呎貨
    櫃按3,000元計算，共計被上訴人處理40呎之貨櫃3只、20呎
    之貨櫃1只，則上訴人應給付被上訴人拆櫃部分費用21,000
    元；合計上訴人應給付被上訴人拆、併櫃費用為39,192元。
(三)、關於上訴人向被上訴人分租倉庫，並委由被上訴人代為運送
    物品至臺北縣五股紐約家具設計中心及新竹縣竹北大都會國
    際家具沃緹柚木家具展覽處之費用，兩造則約定以天數計算
    租金，自97年8月21日起至10月16日止，上訴人應給付被上
    訴人倉租費，共計27,500元；運費部分，則約定以車趟計價
    ，自97年9月1日起至10月16日止，運費共計113,250元，包
    括其中一趟為於98年10月6日代上訴人運送大圓几一張至台
    北縣板橋市○○路○段332之5號14樓處。
(四)、另上訴人尚委託被上訴人代買燈具等貨物，貨款共計30,611
    元，被上訴人已依約採買並交付予上訴人，上訴人則遲未給
    付被上訴人前開貨款。
(五)、爰依民法第622條、第199條第1項，請求上訴人給付處理拆
    、併櫃費用39,192元，倉租費用27,500元及運費113,250元
    ，並依民法第546條規定，請求代買燈具之貨款30,611元，
    總計上訴人應給付被上訴人210,553元及遲延利息。並聲明
    ：上訴人應給付被上訴人210,553元，及自支付命令送達翌
    日起至清償日止，按週年利息5％計算之利息。
二、上訴人則以：上訴人除曾於98年10月6日委由被上訴人運送
    大圓几一張至台北縣板橋市○○路○段332之5號14樓處以外
    ，未曾委任被上訴人處理或運送其餘貨物。被上訴人所稱之
    委任及運送等契約，應是存在於被上訴人與訴外人高點家具
    製造有限公司（下稱高點公司）之間，高點公司並曾出具聲
    明書，其中記載：「茲有東苑市高點家具制造有限公司，向
    台灣歐斐斯公司銷售產品之報價，已包含由大陸至臺灣一切
    運費。具體事項申明如下：高點家具向歐斐斯銷售的所有產
    品，所產生的運費由高點家具承擔並支付」等語，是系爭運
    費應由訴外人高點公司支付，而非由上訴人支付。上訴人亦
    未曾與被上訴人以口頭方式約定給付系爭倉租費用及運送費
    用。且被上訴人所稱之應付費用發生期間為97年8月至10 月
    間，然被上訴人於同年11月28日尚給付100萬元予上訴人，
    倘若被上訴人主張為真實，然卻未據被上訴人逕自抵銷扣除
    ，顯有違社會一般經驗法則等語，資為抗辯。
三、本件原審對於被上訴人之請求，判決被上訴人全部勝訴，並
    依職權宣告假執行。上訴人全部聲明不服，求為廢棄原判決
    ，並駁回被上訴人於原審之請求；被上訴人則求為判決駁回
    上訴。
四、經查，被上訴人主張上訴人於97年8 月至10月間以口頭方式
    ，委由被上訴人代為處理貨物拆、併櫃事宜，並向被上訴人
    分租倉庫暫放其所進口之貨品，由被上訴人代為運送該貨品
    ，被上訴人並代上訴人購買價額計30,611元之燈具，總計上
    訴人應給付被上訴人210,553元等情，業據其提出併櫃明細
    影本4紙及裝箱單影本2紙、拆櫃明細影本1紙及裝箱單影本8
    紙、送貨簽收單影本17紙、出貨單及包裝單影本各1紙、存
    證信函影本1份、訂購單影本1紙、代購物品總表影本1紙、
    網頁資料影本4紙等件為證。上訴人除承認曾於98年10月6日
    指示原告運送大圓几一張至台北縣板橋市○○路○段332之5
    號14樓吳小姐處外，其餘則否認曾委託被上訴人代為自大陸
    運送貨物至台灣及在台灣地區運送貨物、租用被上訴人之倉
    庫及代購物品事項之事實，並以前揭情詞置辯，是本件所應
    審究者厥為：兩造間是否有系爭契約關係存在？抑或是存在
    於被上訴人與訴外人高點公司之間？茲析述如下。
(一)、按當事人主張有利於己之事實者，就其事實有舉證之責任。
    ，民事訴訟法第277條前段定有明文，惟證明應證事實之證
    據資料，並不以可直接單獨證明之直接證據為限，凡先綜合
    其他情狀，證明某事實，再由某事實為推理的證明應證事實
    ，該證明某事實之間接證據，亦包括在內（最高法院91年度
    台上字第2578號判決意旨參照）。再按「法院認為必要時，
    得依職權訊問當事人。前項情形，審判長得於訊問前或訊問
    後命當事人具結，並準用第312條第2項、第313條及第314
    條第1項之規定。當事人無正當理由拒絕陳述或具結者，法
    院得審酌情形，判斷應證事實之真偽。當事人經法院命其本
    人到場，無正當理由而不到場者，視為拒絕陳述。但命其到
    場之通知書係寄存送達或公示送達者，不在此限。法院命
    當事人本人到場之通知書，應記載前項不到場及第3項拒絕
    陳述或具結之效果。前五項規定，於當事人之法定代理人準
    用之。」，民事訴訟法第367條之1亦有規定。
(二)、經查：上訴人公司成立於80年1月12日，法定代理人為乙○
    ○，此有上訴人公司基本資料查詢單1紙在卷可佐（見本院
    98年度司促字第20341號卷）；再查，上訴人於原審99年6月
    10日言詞辯論期日時，當庭自承：上訴人公司在台灣設置沃
    緹柚木家具銷售點時，請王勝平來公司任職等語（見原審卷
    第88頁），再參以被上訴人提出且為上訴人不否認其真正之
    「沃緹柚木」訂購單（見原審卷第37頁）觀之，其上明白記
    載總代理為上訴人公司，依上可知，在台灣開設沃緹柚木傢
    俱銷售點之公司應為上訴人公司而非訴外人高點公司，此一
    事實已堪認定。
(三)、再查，被上訴人於原審歷次審理時自述：「乙○○先生在臺
    灣開店，因為乙○○沒有倉庫、沒有司機也沒有人，而被上
    訴人是專業做進出口生意，故乙○○先生委託被上訴人幫他
    做開店事宜，準備開店之前都是乙○○先生跟被上訴人聯絡
    ，乙○○先生開店之後就請王勝平先生來上班，被上訴人有
    幫乙○○先生照看裝修兩間店面，一間在竹北，一間在五股
    ，裝修店面及進貨同時進行，因為開店裝修要一個半月，而
    貨品從大陸運到臺灣只要7、8天，店的尋找及僱工是乙○○
    先生負責的，裝修期間王勝平先生就來上班了，是王勝平先
    生來上班之後才開始進貨，而王勝平先生要進什麼貨，都會
    跟被上訴人公司的林文信協理講，並提供清單由被上訴人傳
    真到大陸東莞的辦公室，由被上訴人在大陸的人員拉貨櫃到
    大陸高點的倉庫載運清單上之貨品回來臺灣，因被上訴人將
    兩造之貨物一起運送，即為併櫃，貨品運回臺灣之後，必須
    拆櫃，即將貨品卸下放至倉庫，即為拆櫃，而因乙○○先生
    沒有倉庫，故先寄放在被上訴人之倉庫，乙○○先生應支付
    被上訴人拆、併櫃之費用、運費及倉庫租金，被上訴人再依
    王勝平先生之指示將傢俱載到竹北及五股店面擺放；被上訴
    人公司人員林文信未與大陸高點公司接洽，是與王勝平先生
    接洽的，支付命令聲請狀證二之資料也是王勝平先生提供，
    他叫我說哪些東西要擺哪裡，後面都有註明」等語（見原審
    卷第76至79頁、第86至88頁）；上訴人之訴訟代理人王勝平
    先生於原審上揭言詞辯論期日審理時亦不否認上情，復直陳
    ：「我開店的時候需要的東西已經有三個貨櫃在被上訴人的
    倉庫，我來公司上班時就是這樣，我是到被上訴人的倉庫去
    清點那三個貨櫃的貨物；至投射燈亦係被上訴人受託購買並
    安裝在賣場」等語。又查，原審因認有依職權訊問上訴人法
    定代理人之必要而於99年3月2日寄發言詞辯論通知，要求上
    訴人法定代理人務必於99年4月1日言詞辯論期日到庭與被上
    訴人法定代理人對質及就被上訴人聲請訊問之證人進行詰問
    ，該通知書上亦已記載不到場及拒絕陳述或具結之效果，並
    於99年3月8日寄存在上訴人營業所所在地之警察機關，有卷
    附送達證書可稽，惟上訴人法定代理人雖自承已收受上開通
    知書，然以人在國外、業務繁忙等為由，而未於99年4月1日
    言詞辯論期日到庭，參酌民事訴訟法第367 條之1 第4 項規
    定應視為拒絕陳述，本院自得審酌情形，判斷應證事實之真
    偽。綜上，足認乙○○先生係以上訴人公司法定代理人之身
    分委託被上訴人以貨櫃自大陸運送貨物至台灣、貨物運入被
    上訴人之倉庫、租用被上訴人之倉庫、在台灣地區運送貨物
    及代購物品，此一事實，已堪認定。上訴人雖提出訴外人高
    點公司所出具之聲明書辯稱：上開費用應由訴外人高點公司
    支付云云，惟查：被上訴人已否認該聲明書之證據能力，且
    細酌該聲明書之內容，其上記載：「茲有東苑市高點家具制
    造有限公司，向台灣歐斐斯公司銷售產品之報價，已包含由
    大陸至臺灣一切運費。具體事項申明如下：高點家具向歐斐
    斯銷售的所有產品，所產生的運費由高點家具承擔並支付」
    等語觀之，該等內容係屬上訴人與高點公司間之契約內容，
    亦即上訴人與高點公司間縱有約定系爭運費由何人負擔云云
    ，然該債權性質之約定，尚不得拘束被上訴人，上訴人自不
    得執此對抗被上訴人。上訴人所辯即無可採，應認被上訴人
    主張上訴人與被上訴人間存有系爭委任關係一節，為真實可
    採信。
五、綜上所述，本件上訴人所辯各節，均無可採取，上訴人應給
    付被上訴人拆併櫃費用39,192元、倉租費用27,500元、運費
    113,250元、代買燈具貨款30,611元，總計積欠金額為210,5
    53元。從而，被上訴人本於兩造所訂委任、承攬及運送等契
    約法律關係，請求上訴人給付210,553元及自支付命令送達
    上訴人之翌日即98年6月12日起至清償日止，按週年利息5%
    計算之利息，為有理由，應予准許。又適用簡易訴訟程序所
    為被告敗訴之判決，應依職權告假執行，民事訴訟法第389
    條第1項第3款定有明文，是則原審判命上訴人如數給付，並
    依職權告假執行，於法並無違誤。上訴意旨指摘原判決不當
    ，求予廢棄改判，為無理由，應予駁回其上訴。
六、本件事證已臻明確，兩造所為之其他主張，陳述並所提之證
    據，經審酌後，認均與本件之結論無礙，不再一一論述。
七、據上論結，本件上訴為無理由，依民事訴訟法第436 條之1
    第3 項、第449 條第1 項、第78條，判決如主文。
中    華    民    國    99    年    11    月     3    日
              民事第三庭         審判長法官  陳財旺
                                       法官  徐玉玲
                                       法官  邱育佩

以上正本證明與原本無異
本判決不得上訴
中    華    民    國    99    年    11    月    3     日
                                      書記官  彭麗紅

司法院資訊處製作；財團法人民間司法改革基金會備份。
